【裁判字號】    90,易,1826
【裁判日期】    901030
【裁判案由】    傷害
【裁判全文】
臺灣板橋地方法院刑事判決                          九十年度易字第一八二六號
    公訴人  臺灣板橋地方法院檢察署檢察官
    被  告  乙○○
右列被告因傷害案件，經檢察官提起公訴（九十年度偵字第五八三八號），本院判決
如左：
    主  文
乙○○傷害人之身體，處有期徒刑貳月，如易科罰金，以參佰元折算壹日。
    事  實
一、乙○○與甲○○○原係男女朋友關係，於民國九十年一月十六日下午一時三十分
    許，在臺北縣三重市○路○街九十號四樓甲○○○住處，二人因細故起口角爭執
    ，乙○○竟基於傷害之故意，出手毆打甲○○○，致甲○○○因此受有右前額瘀
    腫約三×三公分、左臉頰瘀傷約三×四公分、左上臂後側瘀傷四×四公分、左手
    背腫三×四公分等傷害。
二、案經被害人甲○○○訴由臺北縣警察局三重分局移送臺灣板橋地方法院檢察署檢
    察官偵查起訴。
    理  由
一、訊據被告乙○○對其於前揭時地與告訴人甲○○○起口角爭執之事實，固坦承不
    諱，惟矢口否認有何傷害告訴人之犯行，辯稱：係甲○○○作勢要打伊，伊僅順
    手將甲○○○撥開，她有跌倒，因先前伊同意每個月給甲○○○一萬元生活費，
    但已將近二個月未拿給她，才為此事爭吵，伊未出手毆打甲○○○云云。
二、然查前揭事實，業據告訴人甲○○○於警訊及及偵審中指訴綦詳稱：伊自八十四
    年五月起認識被告，起先被告騙伊已離婚，伊才與被告在一起，後來發現被告仍
    有妻子，伊便要與被告分手，但被告不同意，仍不斷對伊騷擾，當天被告未經伊
    同意從窗戶爬進來（侵入住宅部分未經告訴），與伊言語不合便出手打伊頭部、
    手臂等處成傷，伊以前也遭被告毆打過等語（見偵查卷第六頁、第十四頁背面、
    本院九十年五月三十一日訊問筆錄），並提出被告於八十五年九月十二日書立之
    悔過書、及九十年一月十九日鐵鋁窗估價單各一紙為據。而告訴人因遭被告毆打
    致受有右前額瘀腫約三×三公分、左臉頰瘀傷約三×四公分、左上臂後側瘀傷四
    ×四公分、左手背腫三×四公分等傷害，復有臺北縣立三重醫院九十年一月十六
    日出具之北縣重醫診字第九００三九六號診斷證明書一紙在卷足憑。是被告於前
    揭時地毆打告訴人成傷之事實甚明，其前開所辯應係臨訟避重就輕圖卸之詞，尚
    難採信，被告犯行洵堪認定。
三、核被告所為，係犯刑法第二百七十七條第一項之普通傷害罪。爰審酌被告僅因細
    故竟毆打告訴人成傷，其犯罪之動機、目的、手段、犯罪後矢口否認犯行，迄未
    能與告訴人達成和解等一切情狀，量處如主文所示之刑，並諭知易科罰金之折算
    標準，以示懲儆。
據上論斷，應依刑事訴訟法第二百九十九條第一項前段，刑法第二百七十七條第一項
、第四十一條第一項，罰金罰鍰提高標準條例第一條前段、第二條判決如主文。
本案經檢察官黃重鋼到庭執行職務。
中      華      民      國      九    十    年    十    月    三  十    日
                                      臺灣板橋地方法院刑事第四庭
                                          法    官    談      虎
右正本證明與原本無異。
如不服本判決，應於判決送達後十日內，向本院提出上訴狀。
                                          書 記 官    陳  君  偉
中      華      民      國      九    十    年    十    月    三  十    日
右正本證明與原本無異
如不服本判決應於送達後十日內向本院提出上訴狀
參考法條：
刑法第二百七十七條第一項
  傷害人之身體或健康者，處三年以下有期徒刑，拘役或一千元以下罰金。


司法院資訊處製作；財團法人民間司法改革基金會備份。
